nb: Druevariant: Cabernet Sauvignon; Chardonnay; Chenin Blanc; Gewürztraminer; Grenache/Garnacha; Malbec; Merlot; Nebbiolo; Pinot Noir; Riesling; Sangiovese; Sauvignon blanc; Syrah/Shiraz; Tempranillo; Zinfandel; Annen
es: Variedad de uvas: Cabernet Sauvignon; Chardonnay; Chenin Blanc; Gewürztraminer; Garnacha; Malbec; Merlot; Nebbiolo; Pinot Noir; Riesling; Sangiovese; Sauvignon blanc; Syrah/Shiraz; Tempranillo; Zinfandel; Otros
sv: Druvsort: Cabernet Sauvignon; Chardonnay; Chenin Blanc; Gewürztraminer; Grenache/Garnacha; Malbec; Merlot; Nebbiolo; Pinot Noir; Riesling; Sangiovese; Sauvignon Blanc; Syrah/Shiraz; Tempranillo; Zinfandel; Annat
th: พันธุ์องุ่น: กาแบร์เนโซวีญง; ชาร์ดอนเนย์; เชอนิน บลองค์; เกเวือร์ซทรามีเนอร์; เกรอนาช/กานาช่า; มาลเบค; แมร์โล; แนบบิโอโล; ปิโนต์ นัวร์; รีสลิง; ซานจีโอเวเซ; โซวีญงบล็อง; ซีราห์/ชีราซ; เทมปรานิโญ่; ซินฟันเดล; อื่นๆ
da: Druesort: Cabernet Sauvignon; Chardonnay; Chenin Blanc; Gewürztraminer; Grenache/Garnacha; Malbec; Merlot; Nebbiolo; Pinot Noir; Riesling; Sangiovese; Sauvignon blanc; Syrah/Shiraz; Tempranillo; Zinfandel; Andet
ko: 포도 품종: 카베르네 소비뇽; 샤르도네; 슈냉 블랑; 게뷔르츠트라미너; 그르나슈/가르나차; 말벡; 메를로; 네비올로; 피노 누아르; 리즐링; 산지오베제; 소비뇽 블랑; 시라/쉬라즈; 템프라니요; 진판델; 기타
zh-TW: 葡萄種類: 卡本內蘇維濃; 夏多內; 白詩楠; 格烏茲塔明那; 格納希; 馬爾貝克; 梅洛; 內比歐露; 黑皮諾; 麗絲玲; 桑嬌維塞; 白蘇維濃; 希哈; 田帕尼優; 金粉黛; 其他
cs: Odrůda vinné révy: Cabernet Sauvignon; Chardonnay; Chenin Blanc; Tramín kořenný; Grenache/Garnacha; Malbec; Merlot; Nebbiolo; Rulandské červené; Ryzlink; Sangiovese; Sauvignon Blanc; Syrah/Shiraz; Tempranillo; Zinfandel; Jiné
it: Varietà di uva: Cabernet Sauvignon; Chardonnay; Chenin Blanc; Gewürztraminer; Grenache/Garnacha; Malbec; Merlot; Nebbiolo; Pinot Nero; Riesling; Sangiovese; Sauvignon Blanc; Syrah/Shiraz; Tempranillo; Zinfandel; Altro
fr: Cépage: Cabernet Sauvignon; Chardonnay; Chenin Blanc; Gewürztraminer; Grenache/Garnacha; Malbec; Merlot; Nebbiolo; Pinot Noir; Riesling; Sangiovese; Sauvignon Blanc; Syrah/Shiraz; Tempranillo; Zinfandel; Autre
zh-CN: 葡萄品种: 赤霞珠; 霞多丽; 白诗宁; 琼瑶浆; 歌海娜/加尔纳恰; 马尔白克; 梅洛; 内比奥罗; 黑皮诺; 雷司令; 桑娇维塞; 长相思; 西拉/设拉子; 丹魄; 仙粉黛; 其他
sk-SK: Odroda hrozna: Cabernet Sauvignon; Chardonnay; Chenin Blanc; Gewürztraminer; Grenache/Garnacha; Malbec; Merlot; Nebbiolo; Pinot Noir; Rizling; Sangiovese; Sauvignon blanc; Syrah/Shiraz; Tempranillo; Zinfandel; Iné
ja: ブドウ品種: カベルネ・ソーヴィニヨン; シャルドネ; シュナン・ブラン; ゲヴェルツトラミネール; グルナッシュ/ガルナッチャ; マルベック; メルロー; ネッビオーロ; ピノ・ノワール; リースリング; サンジョヴェーゼ; ソーヴィニヨン・ブラン; シラー/シラーズ; テンプラニーリョ; ジンファンデル; その他
ro-RO: Soi de struguri: Cabernet Sauvignon; Chardonnay; Chenin Blanc; Gewürztraminer; Grenache/Garnacha; Malbec; Merlot; Nebbiolo; Pinot Noir; Riesling; Sangiovese; Sauvignon blanc; Syrah/Shiraz; Tempranillo; Zinfandel; Altele
pt-PT: Variedade de uvas: Cabernet Sauvignon; Chardonnay; Chenin Blanc; Gewürztraminer; Grenache/Garnacha; Malbec; Merlot; Nebbiolo; Pinot Noir; Riesling; Sangiovese; Sauvignon blanc; Syrah/Shiraz; Tempranillo; Zinfandel; Outro
tr: Üzüm Çeşitleri: Cabernet Sauvignon; Chardonnay; Chenin Blanc; Gewürztraminer; Grenache/Garnacha; Malbec; Merlot; Nebbiolo; Pinot Noir; Riesling; Sangiovese; Sauvignon Blanc; Syrah/Şiraz; Tempranillo; Zinfandel; Diğer
bg-BG: Сорт грозде: Каберне Совиньон; Шардоне; Ченин Блан; Гевюрцтраминер; Гренаш/Гарнаша; Малбек; Мерло; Небиоло; Пино ноар; Ризлинг; Санджовезе; Совиньон блан; Сира/Шираз; Темпранийо; Зинфандел; Други
hr-HR: Sorta grožđa: Cabernet Sauvignon; Chardonnay; Chenin Blanc; Gewürztraminer; Grenache/Garnacha; Malbec; Merlot; Nebbiolo; Pinot Noir; Riesling; Sangiovese; Sauvignon Blanc; Syrah/Shiraz; Tempranillo; Zinfandel; Ostalo
pt-BR: Variedade de uva: Cabernet Sauvignon; Chardonnay; Chenin Blanc; Gewürztraminer; Grenache/Garnacha; Malbec; Merlot; Nebbiolo; Pinot Noir; Riesling; Sangiovese; Sauvignon blanc; Syrah/Shiraz; Tempranillo; Zinfandel; Outro
pl: Odmiana winogron: Cabernet Sauvignon; Chardonnay; Chenin Blanc; Gewürztraminer; Grenache/Garnacha; Malbec; Merlot; Nebbiolo; Pinot Noir; Riesling; Sangiovese; Sauvignon blanc; Syrah/Shiraz; Tempranillo; Zinfandel; Pozostałe
sl-SI: Sorta grozdja: Cabernet sauvignon; Chardonnay; Chenin Blanc; Gewürztraminer; Grenache/Garnacha; Malbec; Merlot; Nebbiolo; Modri pinot; Rizling; Sangiovese; Sauvignon blanc; Syrah/Shiraz; Tempranillo; Zinfandel; Drugo
hu: Szőlő fajtája: Cabernet Sauvignon; Chardonnay; Chenin Blanc; Gewürztraminer; Grenache/Garnacha; Malbec; Merlot; Nebbiolo; Pinot Noir; Rizling; Sangiovese; Sauvignon blanc; Syrah/Shiraz; Tempranillo; Zinfandel; Egyéb
ru: Сорт винограда: Каберне Совиньон; Шардоне; Шенен Блан; Гевюрцтраминер; Гренаш/гарнача; Мальбек; Мерло; Неббиоло; Пино Нуар; Рислинг; Санджовезе; Совиньон блан; Сира/шираз; Темпранильо; Зинфандель; Другое
en: Grape variety: Cabernet Sauvignon; Chardonnay; Chenin Blanc; Gewürztraminer; Grenache/Garnacha; Malbec; Merlot; Nebbiolo; Pinot Noir; Riesling; Sangiovese; Sauvignon blanc; Syrah/Shiraz; Tempranillo; Zinfandel; Other
fi: Rypälelajike: Cabernet Sauvignon; Chardonnay; Chenin Blanc; Gewürztraminer; Grenache/Garnacha; Malbec; Merlot; Nebbiolo; Pinot Noir; Riesling; Sangiovese; Sauvignon blanc; Syrah/Shiraz; Tempranillo; Zinfandel; Muu
el: Ποικιλία σταφυλιού: Cabernet Sauvignon; Chardonnay; Chenin Blanc; Gewürztraminer; Grenache/Garnacha; Malbec; Merlot; Nebbiolo; Pinot Noir; Riesling; Sangiovese; Sauvignon blanc; Syrah/Shiraz; Tempranillo; Zinfandel; Άλλο
nl: Druivenvariant: Cabernet Sauvignon; Chardonnay; Chenin Blanc; Gewürztraminer; Grenache/Garnacha; Malbec; Merlot; Nebbiolo; Pinot Noir; Riesling; Sangiovese; Sauvignon Blanc; Syrah/Shiraz; Tempranillo; Zinfandel; Andere
de: Auswahl an Trauben: Cabernet Sauvignon; Chardonnay; Chenin Blanc; Gewürztraminer; Grenache/Garnacha; Malbec; Merlot; Nebbiolo; Pinot Noir; Riesling; Sangiovese; Sauvignon blanc; Syrah/Shiraz; Tempranillo; Zinfandel; Sonstiges
lt-LT: Vynuogių veislė: Cabernet Sauvignon; Chardonnay; Chenin Blanc; Gewürztraminer; Grenache / Garnacha; Malbec; Merlot; Nebbiolo; Pinot Noir; Rislingas; Sangiovese; Sauvignon blanc; Syrah / Shiraz; Tempranillo; Zinfandel; Kita
vi: Giống nho: Cabernet Sauvignon; Chardonnay; Chenin Blanc; Gewürztraminer; Grenache/Garnacha; Malbec; Merlot; Nebbiolo; Pinot Noir; Riesling; Sangiovese; Sauvignon Blanc; Syrah/Shiraz; Tempranillo; Zinfandel; Khác